臺灣橋頭地方法院民事裁定
111年度抗字第57號
抗  告  人  林柏丞  
相  對  人  戴文章  
上列當事人間本票裁定事件，抗告人對於本院橋頭簡易庭中華民
國111年10月31日111年度司票字第1026號裁定提起抗告，本院裁
定如下：
    主  文
原裁定關於駁回抗告人後開第二項之聲請廢棄。
相對人簽發如附表一所示之本票，內載憑票交付聲請人各如附表
一所示之金額，及自各如附表一所示利息起算日起，均至清償日
止，按週年利率百分之六計算之利息，得為強制執行。
其餘抗告駁回。
抗告程序費用新臺幣壹仟元由相對人負擔。
    理  由
一、按「本票應記載左列事項，由發票人簽名：二、一定之金額
    。六、發票年、月、日。」、「在票據上簽名者，依票上所
    載文義負責。」、「票據上記載金額之文字與號碼不符時，
    以文字為準。」、「欠缺本法所規定票據上應記載事項之一
    者，其票據無效。」、「執票人向本票發票人行使追索權時
    ，得聲請法院裁定後強制執行。」、「票據法第123條所定
    執票人就本票聲請法院裁定強制執行事件，由票據付款地之
    法院管轄」，票據法第120條第1項第1款、第6款、第5條第1
    項、第7條、第11條第1項本文、第123條，非訟事件法第194
    條第1項分別定有明文。準此，本票執票人聲請法院裁定准
    予強制執行，係屬非訟事件，其程序特重簡易迅速，且無確
    定實體上法律關係存否之效力，非訟法院於審查得否裁定許
    可之法定要件時，僅就本票形式上之要件是否具備予以審查
    ，即為已足，毋需另調查其他證據。故本票上發票人之簽名
    、發票日、票面金額，如非發票人之本名而不能推知簽名者
    為何人，或因簽名、發票日、票面金額字跡潦草、褪色或模
    糊等原因無法辨識，非訟法院即難逕由外觀認定該紙本票是
    否即為相對人所簽發，及發票日日期為何或票面金額若干，
    自無從依票據法第123條為准許本票強制執行之裁定。又本
    票發票人、發票日、票面金額為絕對應記載之事項，本票上
    如未記載發票人、發票日、票面金額或記載不清難以辨識者
    ，其本票當然無效。
二、抗告意旨略以：如附表一與附表二編號１、３所示本票應均可
    辨識票面金額；如附表二編號２所示本票，則係相對人故意
    誤填發票之年月日，外觀上可清楚知悉發票日為民國110年3
    月30日；如附表二編號４所示本票，發票人簽名亦可清楚辨
    識，應屬有效，是原裁定駁回抗告人之聲請，顯有未當，爰
    起提抗告等語。聲明：（一）原裁定不利於抗告人部分廢棄
    。（二）上開廢棄部分 ，相對人簽發如附表一、二所示之
    本票，內載憑票交付聲請人各如附表一、二所示之金額，及
    自各如附表一、二所示利息起算日起，均至清償日止，按週
    年利率百分之6計算之利息，得為強制執行。
三、經查：
（一）如附表一所示本票上，以阿拉伯數字記載之票面金額「15
      、0000」、「10、0000」、「10、0000」、「10、0000」
      、「10、0000」、「10、0000」、「10、0000」，此記載
      與一般阿拉伯數字記載方式不同，應認未達明確、固定之
      程度，然其上另有以中文國字大寫分別記載如附表一票面
      金額欄所示之金額，其中中文國字大寫「壹」雖較為潦草
      ，然從其外觀非完全不得辨識，是應認如附表一所示本票
      ，已有票面金額之記載，而屬有效。
（二）如附表二編號１、３所示本票上，以阿拉伯數字記載之票面
      金額「8、0000」、「8、0000」，此與一般阿拉伯數字記
      載方式不同，應認未達明確、固定之程度，其上另以中文
      國字大寫記載之票面金額「新台幣扒萬元正」、「新台幣
      扒萬元正」，亦非一般社會使用之中文數字大寫用字，不
      易辨識其確切金額，難認前揭本票上，有票面金額之記載
      ，前揭本票既欠缺絕對必要之記載事項之票面金額，依票
      據法第11條第1項規定，應屬無效。
（三）如附表二編號２所示本票上，發票日記載如附表二發票日欄所示，形式上無法辨識發票之年月日，前揭本票既欠缺絕對必要之記載事項之發票日，依票據法第11條第1項規定，應屬無效。
（四）如附表二編號４所示本票上，發票人簽名因其上按捺指印
      後年久污損褪色，簽名已無法辨識，視為發票人無記載，
      依票據法第11條第1項規定，亦屬無效。　　　
四、綜上所述，原裁定認如附表一所示本票，因未記載票面金額，屬無效票據，而駁回抗告人此部分聲請，自有違誤，抗告人抗告有理由，應由本院廢棄原裁定駁回抗告人此部分聲請部分，改裁定如主文第二項所示。而如附表二所示本票為無效票據，業據本院認定如前，原裁定駁回抗告人此部分之聲請，並無違誤，抗告意旨指摘原裁定此部分不當，求予廢棄，為無理由，應予駁回。　
五、依非訟事件法第46條、第21條第2項、第24條第1項，民事訴
    訟法第495條之1第1項、第449條第1項、第450條、第95條、
    第78條，裁定如主文。　　　
中　　華　　民　　國　　111 　年　　11　　月　　30　　日
          　　　　民事第三庭  審判長法  官  朱玲瑤
　　　　　　　　　                  法  官  王碩禧
　　　　　　　　　                  法  官  呂明龍
以上正本係照原本作成。
本裁定不得再抗告。
中　　華　　民　　國　　111 　年　　11　　月　　30　　日
     　　　　　　　　　　　　書　記　官  洪嘉鴻
附表一：     編號 發票日（民國） 票面金額（新臺幣） 提示日即利息起算日（民國） 票據號碼 １ 000年00月00日 150,000元 111年0月00日 0000 ２ 000年00月00日 100,000元 111年0月00日 0000 ３ 000年00月00日 100,000元 111年0月00日 0000 ４ 000年00月00日 100,000元 111年0月00日 0000 ５ 000年00月00日 100,000元 111年0月00日 0000 ６ 000年00月00日 100,000元 111年0月00日 0000 ７ 000年00月00日 100,000元 111年0月00日 0000 

附表二：     編號 發票日（民國） 票面金額（新臺幣） 提示日（民國） 票據號碼 １ 000年00月00日 無法辨識 111年0月00日 0000 ２ 年000月00日00 100,000元 111年0月00日 0000 ３ 000年00月00日 無法辨識 111年0月00日 0000 ４ 000年00月00日 150,000元 111年0月00日 0000